臺灣高等法院臺中分院刑事判決
110年度上易字第584號
上  訴  人  臺灣臺中地方檢察署檢察官
上  訴  人  
即  被  告  劉任祥


選任辯護人  林聖芳律師（法扶律師）                  
上列上訴人因被告竊盜案件，不服臺灣臺中地方法院109年度易
字第3070號中華民國110年4月29日第一審判決（起訴案號：臺灣
臺中地方檢察署109年度偵字第20236、20237號），提起上訴，
本院判決如下：
    主  文
原判決關於無罪部分撤銷。
丁○○犯竊盜罪，累犯，處有期徒刑伍月，如易科罰金，以新臺幣
壹仟元折算壹日。未扣案之犯罪所得黑松盆栽1盆(未含外盆)沒
收，於全部或一部不能沒收或不宜執行沒收時，追徵其價額。  
其他上訴駁回。
上開撤銷改判部分所處之刑，與上訴駁回部分所處之刑，應執行
有期徒刑柒月，如易科罰金，以新臺幣壹仟元折算壹日。 
    犯罪事實
一、丁○○於民國109年5月8日4時15分許，騎乘車牌號碼000-000
    號機車(車主為陳○○，被告涉嫌竊取該機車部分，經檢察官
    認定係屬使用竊盜，另為不起訴處分)至臺中市○○區○○路0段
    000號前，見甲○○所有之黑松盆栽1盆（價值新臺幣《下同》6
    萬元）放置該處，竟意圖為自己不法之所有，基於竊盜之犯
    意，徒手將該盆栽(未含外盆)搬上上開機車而竊取之，得手
    後，即騎乘上開機車於同日4時19分許，返回其位於臺中市○○區○○路000巷0號之509租屋處外停車，並將上開竊得之黑松
    盆栽搬入其上址租屋處。
二、丁○○另意圖為自己不法之所有，基於竊盜之犯意，於109年5
    月10日7時20分許，在臺中市○○區○○路000巷0號前，見戊○○
    所有之車牌號碼000-000號普通重型機車（價值1萬元，已尋
    獲領回，下稱本件機車）停放在該處，竟意圖為自己不法之
    所有，以不詳方式發動該機車引擎後，騎乘該機車離開現場
    。嗣經戊○○查覺該機車失竊後報警處理，始循線查悉上情。
三、案經戊○○訴由臺中市政府警察局大雅分局報告臺灣臺中地 
    方檢察署（下稱臺中地檢署）檢察官偵查起訴。 
    理  由
壹、證據能力：
一、被告於警詢自白任意性之判斷：
　㈠按被告之自白，須非出於強暴、脅迫、利誘、詐欺、疲勞訊 
    問、違法羈押或其他不正之方法，且與事實相符者，始得採
     為證據，如被告之自白係由於不正之方法，並非自由陳述
    ， 則其取得自白之程序，已非適法，不問自白內容是否確
    與事 實相符，因其非適法之證據，即不能採為判決基礎，
    故審 理事實之法院，遇有被告對於自白提出刑求之抗辯時
    ，應先 於其他事實而為調查，此據刑事訴訟法第156條第1
    項、第3 項分別定有明文。審諸上揭規定禁止以不正方法取
    得被告自白之立法目的，乃慮及刑事訴訟之目的本在發現實
    體的真實，使國家得以正確的適用刑罰權，藉以維護社會秩
    序及公共安全，然其手段仍應合法、潔淨、公正，方得保障
    人權，遂於前開條文明定倘被告接受訊問時遇有強暴、脅迫
    、 利誘、詐欺、疲勞訊問、違法羈押或其他不正方法之情
    形時 ，即推定其有虛偽自白之危險，進而排除其證據能力
    。如法 院經調查結果認定被告自白係以不正方式取得，自
    應依法加 以排除，不得作為證據；惟倘有客觀事證足認被
    告之自白要 非訊問人員逕以違法方式所取得，而係出於自
    由意思所為、 且其自白之陳述堪認與事實相符者，尚難謂
    該自白毫無證據 能力可言。
　㈡上訴人即被告丁○○（下稱被告）雖謂：製作警詢筆錄時，是
    警察叫我承認，我才承認， 當時有7、8名警員恐嚇我云云
    ，而爭執其警詢自白之證據能力。惟查：員警於109年5月10
    日在臺中市政府警察局大雅分局馬岡派出所（下稱馬岡派出
    所）所製作被告警詢筆錄時，該派出所內員警人數僅值班、
    備勤及偵辦本案之員警，共計5人在場，其餘同時段執行巡
    邏、家戶訪查之勤務人員均未在所內，此有臺中市政府警察
    局大雅分局110年10月12日函暨所檢附陳報單、員警職務報
    告及勤務分配表（見本院卷第169至175頁）在卷可憑，被告
    稱：當時遭7、8名警員恐嚇云云，顯與當時在馬岡派出所內
    之員警人數不符，已難認可採。又員警對被告製作筆錄時，
    有提示監視錄影畫面給被告看，並詢問被告畫面中的人是否
    被告，詢問過程係由承辦員警丙○○（犯罪事實一部分）、乙○○（犯罪事實二部分）分別以一對一方式詢問製作筆錄，並
    無其他員警圍著被告逼迫被告承認之情事，亦據證人丙○○、
    乙○○於本院審理時證述明確（見本院卷第203、218頁），酌
    以被告於警詢時，向警方陳明棄置本件機車及上開黑松盆栽
    之地點，並主動帶同警方前往其所述棄置地點尋找本件機車
    及上開黑松盆栽，並因此尋獲本件機車，及雖未尋獲上開黑
    松盆栽，然經警詢問是否有記錯地點時，猶向員警堅稱沒有
    記錯地點等語（詳後述），足見被告於警詢時係出於自白意
    志而為任意性自白，其所辯：遭員警不當取供云云，難認可
    採。是被告於警詢之自白既係出於其自由意思之任意性自白
    ，且經核與後述積極證據所證事實相符（詳後述），應認有
    證據能力。 　
二、按被告以外之人於審判外之陳述，雖然不符合刑事訴訟法第
    159條之1至第159條之4之規定，但經當事人於審判程序同意
    作為證據，法院審酌該言詞陳述或書面陳述作成時之情況，
    認為適當者，亦得為證據；當事人、代理人或辯護人於法院
    調查證據時，知有第159條第1項不得為證據之情形，而未於
    言詞辯論終結前聲明異議者，視為有前項之同意。刑事訴訟
    法第159條之5第1項、第2項分別定有明文。查就本判決以下
    所引用被告以外之人於審判外之陳述，檢察官、被告及其辯
    護人均表示無意見或同意有證據能力（見本院卷第100至104
    、147至150、251至255頁），本院審酌上開證據資料製作時
    之情況，尚無違法不當及證明力明顯過低之瑕疵之情形，依
    上開規定，均具有證據能力。
三、非供述證據之物證，或以科學、機械之方式，對於當時狀況
     所為忠實且正確之記錄，性質上並非供述證據，無傳聞法
    則 規定之適用，如該非供述證據非出於違法取得，並已依
    法踐 行調查程序，即不能謂其無證據能力。本件判決以下
    引用之 非供述證據，經本院於審理時依法踐行調查證據程
    序，與本 案待證事實具有自然之關聯性，且無證據證明係
    公務員違法 取得之物，依法自得作為證據。
貳、認定犯罪事實之證據及理由：
　　訊據被告矢口否認有何竊取上開黑松盆栽（犯罪事實一部分
    ）、竊取本件機車（犯罪事實二部分）之犯行，辯稱：犯罪
    事實一部分，伊有不在場證明，伊當時在幫屠○○刺青，犯罪
    事實二部分，是警察叫伊承認，伊才承認云云。經查：　
一、關於犯罪事實一部分：
　㈠甲○○所有放置在臺中市○○區○○路0段000號前之黑松盆栽1盆（
    價值6萬元），於109年5月8日4時15分許，遭竊嫌騎乘車牌
    號碼000-000號機車（車主為陳○○，被告涉嫌竊取該機車部
    分，經檢察官認定被告係屬使用竊盜，另為不起訴處分）至
    該處，徒手將該盆栽(未含外盆)搬上前開機車而竊取之，得
    手後，即騎乘前開機車於同日4時19分許，至被告位於臺中
    市○○區○○路000巷0號之509租屋處外停車，並將竊得該盆栽(
    未含外盆)搬入被告租屋處內等情，業據被害人甲○○於警詢
    （見20236號偵卷第55至58頁）、證人即車牌號碼000-000號
    機車之車主陳○○於警詢（見20236號偵卷第59至61頁）、證
    人即承辦警員丙○○於本院審理時（見本院卷第207至217頁）
    證述明確，並有109年5月15日警員職務報告（見20236號偵
    卷第47頁）、109年9月1日警員職務報告（見20237號偵卷第
    157頁）、109年5月8日3時46分臺中市○○區○○路000巷00號對
    面監視器錄影畫面【竊嫌竊取車牌號碼000-000號機車】（
    照片編號1至2，見20236號偵卷第77頁）、109年5月8日4時7
    分臺中市大雅區雅潭路四段與雅環路一段之監視器錄影畫面
    【竊嫌騎乘上開竊得機車】（照片編號3，見20236號偵卷第
    79頁）、同日4時15分雅潭路四段698號前監視器錄影畫面【
    竊嫌騎乘上開竊得機車至上開黑松盆栽放置地點竊取該黑松
    盆栽】（照片編號4，見20236號偵卷第79頁）、同日4時16
    分臺中市大雅區雅潭路四段與雅環路一段之監視器錄影畫面
    【竊嫌騎乘上開竊得機車載運上開黑松盆栽】（照片編號5
    ，見20236號偵卷第81頁）、同日4時17分雅潭路四段右轉信
    和路路口監視器錄影畫面【竊嫌騎乘上開竊得機車載運上開
    黑松盆栽】（照片編號6，見20236號偵卷第81頁）、同日4
    時19分建興路140巷6號509室前監視器錄影畫面【竊嫌將上
    開黑松盆栽載至被告租屋處】（照片編號7，見20236號偵卷
    第83頁）、同日4時24分臺中市○○區○○路000巷00號對面監視
    器錄影畫面【竊嫌將車牌號碼000-000號放回竊車地點】（
    照片編號8至10，見20236號偵卷第83至85頁）、遭竊之黑松
    盆栽照片（見20236號偵卷第87頁）、上開黑松盆栽遭竊後
    之現場照片（見20236號偵卷第87頁）、車牌號碼000-000號
    機車照片（見20236號偵卷第89頁）、被告返回現場指認照
    片（見20236號偵卷第89至91頁）、車牌號碼000-000號機車
    之詳細資料報表（見20236號偵卷第97頁）、臺中地檢署109
    年度偵字第20236號不起訴處分書【被告涉嫌竊盜車牌號碼0
    00-000號機車部分，經檢察官認定被告係屬使用竊盜而為不
    起訴處分】（見20236號偵卷第115至116頁）在卷可憑，上
    開事實，堪可認定。
　㈡被告雖辯稱：有不在場證明，並未竊取上開黑松盆栽云云。
    惟查：
　⒈此部分犯罪事實之查獲經過，業據證人即承辦員警丙○○於本
    院審理時證稱「……那時候有接獲報案人說他擺放在店門口的
    一個黑松盆栽遭竊取，然後調監視器之後，是一個男性騎乘
    機車在半夜的時候去，……直接把那個連植物含土，然後就載
    到機車，然後帶回他的住所。」、「（問：你們後來怎麼鎖
    定被告的？）就是沿路調他偷完盆栽之後離開的那個路口監
    視器，然後就調到他回到大雅區建興路那邊的住處。（問：
    ……職務報告第四點的第4行『於發現家中多一棵黑松植栽時，
    已將該植栽載往大雅區光復路與平和二路口旁的一處草叢丟
    棄』，當初寫這一句話的根據是怎麼來的？）是被告自己說
    的，……我們找到他的時候，我們問他說盆栽，因為我們進到
    他住家去查看，已經沒有看到那一個盆栽，然後他就說他已
    經把它載到光復跟和平那邊去把它丟掉了，他還帶我們去找
    ，可是到那附近，他說已經不見了。(問：提示20236號偵卷
    第83頁照片編號7，你們當初怎麼調到這一張路口監視器的
    相片？）因為他們那個好像是出租式套房，然後那邊有管理
    員，他的管理室裡面有監視器可以調閱。（問：……你們怎麼
    會鎖定這個出租套房，然後去調到這一個監視器……？)因為…
    …他們是一個巷子，是一個轉彎，……再往前一點，會有一個
    大樓式的那種集合式住宅，他（被告）就在那邊前面停放機
    車的地方，就偷一臺車，然後去搬這個黑松植栽，然後再回
    到他的住處，因為都同一條巷子，所以就沿那個巷子這樣調
    ，最後他就是回到他的住處這邊。」、「我們是先到他前面
    的那一個公寓那邊調監視器，然後調完之後，再往前就調到
    他住處的這裡。」、「印象中我那時候有播放監視器的影片
    給他（被告）看，就是有拍到他有搬植物到他的住處裡面去
    。」、「（問：……你們播放監視器給他《被告》看，他有承認
    這個搬黑松盆栽的人就是他？）有。（問：他《被告》搬進去
    的地點就是他當時的租屋處，也就是建興路140巷6號509室
    ？）對。（問：……棄置地點是他《被告》主動帶你們去的嗎？
    ）他主動帶我們去的。（問：……被告說他自己有把這個盆栽
    ，就是隔天早上7、8點的時候搬出去棄置，……有拍到那樣子
    的畫面嗎？）我的印象是在7、8點的時候，他有好像搬上貨
    車吧，對，就把那個盆栽搬上貨車，然後就離開。（問：但
    是……卷裡面好像沒有看到你們截圖？）因為這也有點久，我
    也不知道，我忘記那時候附了哪些照片。」、「因為他（被
    告）的住處這邊就是一條巷子，……在前面的地方有個停機車
    的地方，他在那邊偷完機車之後，去搬盆栽，然後回來之後
    ，先停在他的住處前面，然後把盆栽卸下來，再把車停回去
    他原本偷機車的地方。」、「他（被告）搬完之後，就把那
    個植物放在……後座。」、「（問：你就根據車牌去看它的車
    主，不是被告，是登記一個女孩子的？）對。」、「然後我
    們去詢問車主，她就說她好像當天早上發現她的機車上面有
    土，但是她就不以為意，她就把它清掉了，她也沒有報案，
    她就想說可能是人家惡作劇，把土弄髒她的機車這樣而已，
    ……因為她停在大樓前面，那邊有監視器拍得到，我們就往那
    個時間去調，然後就調到被告去牽這一臺機車，時間軸就是
    偷完機車，再去雅潭路那邊拿植物，然後再回到他的住處。
    」等語明確（見本院第207至217頁），並有前揭員警職務報
    告、監視錄影畫面、現場照片、被告返回現場指認照片、機
    車照片及車輛詳細資料報表等資料在卷可佐，足證上開黑松
    盆栽確為被告所竊取。
　⒉被告於警詢時，經警提示20236號偵卷所附編號1、2、5、7至
    10所示竊嫌竊取車牌號碼000-000號機車、竊嫌騎乘上開機
    車載運上開黑松盆栽行、竊嫌將上開黑松盆栽載運至其租屋
    處前搬進該屋、竊嫌將上開機車停回竊車地點之監視錄影畫
    面，被告均坦承上開監視錄影畫面中之竊嫌為其本人（見20
    236號偵卷第50至52、77、81至85頁），且經警詢問上開黑
    松現在何處乙節時，被告明確供稱：我用我的車子將該黑松
    載往大雅區平和二路與光復路口旁的草叢丟棄等語（見2023
    6號偵卷第51頁），並帶警方前往大雅區平和二路與光復路
    口旁的草叢查看，警方於該處未尋獲上開黑松盆栽，乃詢問
    被告「是否有記錯位置或轉賣予他人」，被告復答稱「沒記
    錯，我確實放在那裡」等語（見20236號偵卷第51頁），核
    與前揭監視錄影畫面、被告返回現場指認照片及證人丙○○之
    證述查獲經過相符，堪信屬實，亦足證上開盆栽確為被告所
    竊取。
　⒊至於被告因未經陳○○同意，擅自騎乘陳○○之車牌號碼000-000
    號而涉嫌竊盜部分，雖經檢察官為不起訴處分，然檢察官就
    該部分為不起訴處分之理由，係因被告乃短暫騎乘且事後有
    將該機車騎回原處停放，未將該機車據為己有，因此認為被
    告無不法所有之意圖，屬學理上所稱之使用竊盜，與竊盜罪
    之成立要件有間，而為不起訴處分，此有臺中地檢署109年
    度偵字第20236號不起訴處分書在卷可稽（見20236號偵卷第
    115至116頁），並非認為被告沒有竊取該機車，是尚無從以
    該部分經檢察官為不起訴處分，而為有利被告之認定。
　⒋被告辯稱：案發時，伊在為證人屠○○刺青，有不在場證明云
    云。然查：依卷附證人屠○○提出之紋身刺青同意書的內容，
    僅記載訂約日期為110年4月28日，並未記載預約施作或實際
    施做的日期時間（見原審卷第135頁）。又依證人屠○○於原
    審證稱：「（問：你跟他《被告》約在何時要去刺青？）差不
    多是在5月8日的晚上，因為我下班的時候就開始割。（問：
    5月8日那天，你大概幾時去被告他家？）晚上的時候，我下
    班6時，約7、8時，我記得是晚上去……，反正就是下班後過
    去。」、「我刺到快要天亮」等語（見原審卷第115至116頁
    ），可知證人屠○○至被告租屋處紋身刺青的時間是在110年5
    月8日晚上至翌日（9日）凌晨或清晨，此顯與本案上開黑松
    盆栽遭竊的時間（110年5月8日凌晨4時15分許），並非同一
    時段，無從據為被告不在場之證明。
　⒌由上開說明，足認被告嗣後翻異前詞，辯稱：有不在場證明
    ，未竊取上開黑松盆栽云云，顯與前揭事證不符，難認屬實
    ，不足採信。　　　　
二、關於犯罪事實二部分：　　　
  ㈠本件機車原經告訴人戊○○於109年5月9日下午5時起許停放在
    臺中市○○區○○路000巷0號前，嗣告訴人戊○○於109年5月10日
    上午10時許發現失竊等情，業據證人即告訴人戊○○於警詢時
    證述明確（見20237號偵卷第51至56頁），並有109年5月16
    日警員職務報告（見20237號偵卷第46頁）、扣押筆錄、扣
    押物品目錄表及收據（見20237號偵卷第59至65頁）、本件
    機車之贓物認領保管單（見20237號偵卷第67、148頁）、10
    9年5月10日7時22分臺中市○○區○○路○段00號前【即雅潭路與
    建興路口處】監視器錄影畫面（見20237號偵卷第75頁）、
    同日7時32分臺中市○○區○○路000巷0號前【本件機車失竊地
    點】監視器錄影畫面（見20237號偵卷第75至79頁）、臺中
    市○○區○○路0段000巷00號旁【被告帶警方尋獲本件機車地點
    】之現場照片（見20237號偵卷第79至81頁）、本件機車照
    片（見20237號偵卷第83頁）、刑案現場勘察報告暨現場照
    片（見20237號偵卷第123至131頁）、臺中市政府警察局車
    輛尋獲電腦輸入單（見20237號偵卷第147頁）在卷可憑，堪
    信屬實。
  ㈡被告雖辯稱未竊取本件機車云云。惟查：
　⒈本件機車係於前揭時間、地點，遭一名身穿白色上衣、深色
    長褲之男子所竊取，此有109年5月10日7時32分臺中市○○區○○路000巷0號前【本件機車失竊地點】監視器錄影畫面（見2
    0237號偵卷第75至79頁）在卷可稽。又依證人即承辦員警乙○○於本院審理時證稱：「……報案人發現他的機車不見，然後
    我們就循線調閱那個車牌監視器，然後發現當時偷機車的那
    個人是穿著白衣，然後我們就是循線調監視器，一樣是調路
    口，然後找到犯嫌。」、「（問：……你是怎麼查獲到那個偷
    機車的人就是被告本人？）因為當時我們有調閱監視器，他
    有一張是從清泉醫院走出來的畫面，他要去偷機車的時候，
    他是身穿白衣，然後是走路，沿路走回去建興路那個地方，
    就是從清泉醫院走，走回去他住處那個地方，……我們……調那
    個大樓的複合式住宅的監視器，然後有看到他本人，就是他
    的身著相似。(問：提示20237號偵卷第75頁監視錄影畫面翻
    拍照片，你剛才講說你們調他從清泉醫院走出來的影片就是
    這一張？）對，身穿白衣。（問：……為什麼會去鎖定被告？
    就因為被告當天你們看到他也是穿這樣的衣服？）對，就是
    穿這樣的衣服，然後就是走回去他的住處或是走過來。」、
    「……當時是……先找機車的車行，就是他行車的軌跡，然後再
    看他機車停放位置，再依他的特徵下去找人。」、「先對車
    牌，車牌之後，然後就是看他怎麼走，我們才去調他車行行
    進軌跡。」、「因為我們車子有那個行車軌跡，就可以知道
    他車牌到底現在有沒有活動，我們先鎖車牌，車牌找到之後
    ，然後我們就是開始鎖人，就是看他身著特徵這樣子下去找
    ，因為當時我們車牌有先找到，然後有對到他的身形。」、
    「（問：就是先查出來被竊的車子的車牌，然後用車牌來查
    他的車行軌跡？）對，然後車行軌跡再看他身穿的特徵下去
    追。（問：車行軌跡以後，然後再看這個竊嫌所穿的衣服跟
    他的身形，你們就懷疑是被告？）對。」、「……他車子停完
    之後，然後人是走下去的，就是把車子停放好之後，然後人
    是有走回去他的住處。」、「（問：所以你們就是調那個車
    行軌跡，然後發現他把這臺車子停好了以後，走回他的住處
    ？）對，因為當時有去跟管理員調他們那個大樓的大門口監
    視器。」等語（見本院卷第217至221頁），可知本案查獲經
    過，乃警方接獲報案，依循本件機車之車行軌跡，調閱路口
    監視器錄影畫面，依竊嫌特徵及停車位置，發現竊嫌與被告
    當天之身形及衣著狀況相符，且竊嫌停車後，走回被告住處
    ，因此確認竊嫌就是被告。且被告①於員警提示上開監視錄
    影畫面讓被告辨認，並詢問被告「該白衣男子是否為你本人
    ？該男子騎乘本件機車是否為你本人？」等問題時，明確供
    稱「是我本人」等語，復於員警詢問其為何竊取本件機車？
    本件機車現在何處？等問題時，向員警供稱：我當時想要去
    春亭街去跟我媽拿錢買生活用品，我知道放在哪裡，但是不
    曉得路名，願意陪同警方去牽本件機車等語，且向警方表示
    於製作筆錄前其已有於同日中午服用抗憂鬱藥物，其接受警
    方詢問時之意識清楚，其所述實在等語（見20237號偵卷第4
    8頁）；②於檢察事務官詢問時亦供稱：「（問：提示現場監
    視錄影翻拍照片，是否你本人？）好像是。」等語（見2023
    7號偵卷第108頁）。足證上開監視路畫面中行竊本件機車之
    人確為被告無誤。
　⒉又被告於警詢時供稱其知道本件機車放在哪裡，願意陪同警
    方去取回本件機車，有如前述，且員警經被告引導前往臺中
    市○○區○○路000巷00號旁查看，確實尋獲本件機車，此據證
    人即承辦員警乙○○於本院審理時證述明確（見本院卷第218
    至219頁），並有109年5月16日警員職務報告在卷足憑（見2
    0237號偵卷第46頁），更可證被告於警詢及檢察事務官詢問
    時自承監視錄影畫面中行竊本件機車之人為其本人之供述為
    真，被告確有行竊本件機車之犯行，堪可認定。
　⒊由上開說明，足認被告嗣後翻異前詞，改辯稱未竊取本件機
    車云云，顯與前揭事證不符，不足採信。　　
三、綜上所述，被告前揭所辯及辯護意旨均非可採。本案事證明
    確，被告前揭竊盜犯行均堪認定，皆應依法論科。 
參、論罪說明：
　　核被告前揭所為，均係犯刑法第320條第1項之竊盜罪。被告
    先後2次竊盜犯行，犯意各別，行為互殊，應予分論併罰。
肆、累犯之說明：
　　被告前因竊盜案件，經臺灣桃園地方法院以107年度審易字
    第648號判決判處有期徒刑3月（共3罪），應執行有期徒刑6
    月，並經臺灣高等法院以107年度上易字第2031號判決駁回
    上訴確定，於108年6月12日徒刑執行完畢出監等情，有臺灣
    高等法院被告前案紀錄表在卷可參，被告受有期徒刑執行完
    畢後5年內，故意再犯本案有期徒刑以上之前揭2罪，均為累
    犯。經斟酌被告於受前揭徒刑執行完畢後未滿1年，即再為
    本案2次竊盜犯行，足見其對刑罰反應力顯然薄弱，又其所
    為本案2次竊盜犯行，侵害他人財產法益，惡性非輕，且因
    此加重其本案所犯竊盜罪之最低本刑，並不致生行為人所受
    之刑罰超過其所應負擔罪責及其人身自由因此有遭受過苛之
    侵害，而不符憲法罪刑相當原則或牴觸憲法第23條比例原則
    之情形，應依刑法第47條第1項規定，各加重其刑。
伍、上訴駁回之說明【即犯罪事實二部分】：
    原審經審判結果，以被告如犯罪事實二所示竊盜犯行罪證明
    確，適用刑法第320條第1項、第47條第1項、第41條第1項及
    刑法施行法第1條之1第1項規定，審酌被告不思以正當途徑
    獲取財物，恣意竊取告訴人戊○○之本件機車，缺乏對他人財
    產權應予尊重之觀念，且危害社會治安，殊值非難，並考量
    被告犯後矢口否認犯行之態度，兼衡竊得之財物價值，及被
    告自陳為高中肄業之教育程度、擔任鐵工、晚上紋身、家中
    經濟狀況清寒、患有重鬱症等一切情狀，量處有期徒刑4月
    ，諭知易科罰金之折算標準為以新臺幣1000元折算1日，並
    敘明就此部分之犯罪所得及扣案物不予沒收之理由。經核原
    審就此部分之認事用法，並無違誤，量刑及沒收與否（詳後
    述）亦屬妥適，應予維持。被告猶執前詞提起上訴否認此部
    分犯行，尚非可採，其此部分之上訴為無理由，應予駁回。
陸、撤銷改判之說明【即犯罪事實一部分】：
一、被告確有犯罪事實一所示竊盜犯行，業經本院認定如前，原
    審未能詳察上情，遽認被告就此部分之辯解可採，認不能證
    明被告此部分之犯罪，而就此部分諭知無罪之判決，容有未
    洽。檢察官上訴意旨指摘原判決就此部分之認事用法違誤，
    為有理由，自應由本院將原判決關於此部分予以撤銷改判。
     
二、爰審酌被告不思以正當途徑獲取財物，恣意竊取被害人甲○○
    所有之上開黑松盆栽，缺乏對他人財產權應予尊重之觀念，
    且危害社會治安，殊值非難，並考量被告犯後否認犯行之態
    度，兼衡所竊取財物之價值，及被告自陳為高中肄業之教育
    程度、目前擔任鐵工、需扶養母親及就讀國中的女兒、家中
    經濟狀況清寒、患有重鬱症（見20236號偵卷第93、95、99
    頁；20237號偵卷第69、71、73、162、165頁；原審卷第99
    、128頁；本院卷第259頁）等一切情狀，量處如主文第2項
    所示之刑，並諭知易科罰金之折算標準如主文第2項所示。
    另斟酌前揭上訴駁回（即犯罪事實二）部分所處之刑及撤銷
    改判（即犯罪事實一）部分所處之刑，均屬得易科罰金之刑
    ，並斟酌被告所為均係竊盜罪，犯罪類型相同，考量刑罰邊
    際效應隨刑期而遞減及行為人所生痛苦程度隨刑期而遞增之
    情形及行為人復歸社會之可能性，參酌被告竊盜次數及被害
    人數等情，對被告所犯上開各罪為整體之非難評價後，定其
    應執行之刑如主文第4項所示，並諭知易科罰金之折算標準
    如主文第4項所示。
柒、沒收與否之說明：
一、按犯罪所得，屬於犯罪行為人者，沒收之。但有特別規定者
    依其規定；前二項之沒收，於全部或一部不能沒收或不宜執
    行沒收時，追徵其價額；犯罪所得已實際合法發還被害人者
    ，不予宣告沒收或追徵。刑法第38條之1第1項、第3項、第5
    項分別定有明文。經查：
　㈠被告如犯罪事實一所竊取之黑松盆栽1盆(未含外盆)，為被告
    此部分犯行之犯罪所得，雖未扣案，仍應依刑法第38條之1
    第1項、第3項規定，宣告沒收，於全部或一部不能沒收或不
    宜執行沒收時，追徵其價額。　　
　㈡被告如犯罪事實二所竊取之本件機車1台，業已返還予告訴人
    戊○○，此據告訴人戊○○陳述明確（見20237號偵卷第55頁）
    ，且有贓物認領保管單（見20237號偵卷第67頁）在卷可憑
    ，堪認被告之犯罪所得已實際合法發還告訴人戊○○，爰依刑
    法第38條之1第5項規定，不予宣告沒收。
二、至扣案之鑰匙1把（見20237號偵卷第63頁），無證據足認係
    被告所有或供本案犯罪所用，無從併予宣告沒收，附此敘明
    。
據上論結，依刑事訴訟法第368條、第369條第1項前段、第364
條、第299條第1項前段，刑法第320條第1項、第47條第1項、第4
1條第1項前段、第8項、第51條第5款、第38條之1第1項、第3項
，刑法施行法第1條之1第1項，判決如主文。
本案經檢察官陳信郎提起公訴，檢察官張添興提起上訴，檢察官
己○○到庭執行職務。
中　　華　　民　　國　　110 　年　　12　　月　　16　　日
                  刑事第四庭    審判長法　官  蔡名曜
                                      法　官  邱鼎文
                                      法　官  黃玉琪
以上正本證明與原本無異。
犯罪事實一（撤銷改判）部分，被告或得為被告利益上訴之人得
提起上訴。
犯罪事實二（上訴駁回）部分，不得上訴。
如不服本判決應於收受送達後20日內向本院提出上訴書狀，其未
敍述上訴理由者，並得於提起上訴後20日內向本院補提理由書(
均須按他造當事人之人數附繕本)「切勿逕送上級法院」。因疫
情而遲誤不變期間，得向法院聲請回復原狀。

                                    書記官  林姿妤

中　　華　　民　　國　　110 　年　　12　　月　　16　　日
附錄論罪科刑法條全文：
刑法第320條
意圖為自己或第三人不法之所有，而竊取他人之動產者，為竊盜
罪，處5年以下有期徒刑、拘役或50萬元以下罰金。
意圖為自己或第三人不法之利益，而竊佔他人之不動產者，依前
項之規定處斷。
前二項之未遂犯罰之。